臺灣高等法院臺中分院刑事判決　　　　96年度上訴字第1705號
上　訴　人
即　被　告　乙○○
上列上訴人因毒品危害防制條例案件，不服臺灣彰化地方法院96
年度訴字第738號中華民國96年5月28日第一審判決（起訴案號：
臺灣彰化地方法院檢察署96年度毒偵字第1532號），提起上訴，
本院判決如下：
    主  文
原判決撤銷。
乙○○施用第一級毒品，累犯，處有期徒刑拾月，減為有期徒刑
伍月，如易罰金以新台幣壹仟元折算壹日。
    事  實
一、乙○○前於民國九十四年七月二十一日，因違反毒品危害防
    制條例案件，經臺灣彰化地方法院以九十四年度訴字第五六
    六號判處有期徒刑九月確定，入監執行後，於九十五年六月
    六日縮刑期滿執行完畢。復於九十五年十二月二十日，因持
    有第一級毒品，經同院以九十五年度簡字第三二八號判處有
    期徒刑四月確定，甫於九十六年三月七日入監執行，於九十
    六年六月二十日縮刑期滿執行完畢（此案不構成累犯）。又
    其另於九十二年間，曾因施用毒品案件，經同院裁定令入戒
    治處所施以強制戒治一年，並於九十二年九月五日執行完畢
    。
二、詎乙○○仍不知悔改，未能戒除毒癮，於前揭強制戒治處分
    執行完畢釋放後五年內，基於施用第一級毒品海洛因之犯意
    ，於九十六年二月十九日上午八時許，在其位於彰化縣大村
    鄉擺塘村擺塘巷十三之二十三號居所，以將海洛因攙水後再
    以針筒注射之方式，施用第一級毒品海洛因一次。嗣於同年
    月二十一日下午一時許，在其上開居所前，因另案為警緝獲
    ，經其同意採尿送驗，結果其尿液呈嗎啡陽性反應，始查悉
    上情。
三、案經彰化縣警察局員林分局報請臺灣彰化地方法院檢察署檢
    察官偵查起訴。
    理  由
一、上開事實，業據被告乙○○於原審審理時坦承不諱，且被告
    於九十六年二月二十一日為警採集之尿液，經送詮昕科技股
    份有限公司檢驗結果，確呈嗎啡陽性反應，此有彰化縣警察
    局員林分局委託檢驗尿液代號與真實姓名對照認證單及詮昕
    科技股份有限公司出具之濫用藥物尿液檢驗報告各一紙附卷
    可稽，被告自白核與事實相符。又被告前曾於九十二年間，
    因施用毒品案件，經臺灣彰化地方法院裁定令入戒治處所施
    以強制戒治一年，並於九十二年九月五日執行完畢乙情，有
    臺灣彰化地方法院檢察署刑案資料查註紀錄表及臺灣高等法
    院被告前案紀錄表等附卷可據，被告於上述強制戒治處分執
    行完畢釋放後五年內再施用第一級毒品，其事證明確，自應
    依法論科。
二、核被告所為，係犯毒品危害防制條例第十條第一項之施用第
    一級毒品罪。被告於施用前持有第一級毒品海洛因之低度行
    為，應為施用之高度行為所吸收，不另論罪。又查，被告前
    於九十四年七月二十一日，因違反毒品危害防制條例案件，
    經原審法院以九十四年度訴字第五六六號判處有期徒刑九月
    確定，入監執行後，於九十五年六月六日縮刑期滿執行完畢
    ，有上揭臺灣高等法院被告全國前案紀錄表及臺灣彰化地方
    法院檢察署刑案資料查註紀錄表等附卷可參，被告受有期徒
    刑執行完畢，五年以內故意再犯本件有期徒刑以上之罪，為
    累犯，應依刑法第四十七條第一項規定，加重其刑。
三、原審認被告罪證明確，予以論罪科刑，固非無見。然《中華
    民國九十六年罪犯減刑條例》業經立法院九十六年六月十五
    日三讀通過，定於九十六年七月十六日施行，且被告犯罪時
    間在中華民國九十六年四月二十四日以前，所犯為毒品危害
    防制條例第十條第一項、第二項之罪，合於減刑條件，原審
    未及審酌同條例規定減其宣告刑，尚有未恰。被告上訴意旨
    未具理由，固無可取，惟原審判決既有上開可議之處，即屬
    無可維持，應由本院撤銷改判。爰審酌被告前曾有施用毒品
    犯行，經送強制戒治執行完畢釋放後，猶不知悔改，復因施
    用毒品案件甫經執行完畢未幾，猶不知悔改，未能戒除毒癮
    ，竟又再度施用毒品，顯乏禁絕毒害之決心，不僅戕害自身
    健康，更辜負國家將之視為病人，並施以長時間之戒治處遇
    之苦心，惟其對他人權益之侵害仍屬有限，其於原審已坦承
    犯行，暨其犯罪動機、目的、手段、施用之次數、期間及其
    智識程度、生活狀況等一切情狀，量處如主文第二項所示之
    刑，並依《中華民國九十六年罪犯減刑條例》第二條第一項
    第三款規定，減其刑期二分之一，並諭知易科罰金之折算標
    準，以資懲儆。
四、又被告受合法傳喚，無正當理由不到庭，爰不待其陳述，逕
    行判決如前。
據上論結，應依刑事訴訟法第三百七十一條、第三百六十九條第
一項前段、第三百六十四條、第二百九十九條第一項前段，毒品
危害防制條例第十條第一項，刑法第十一條前段、第四十七條第
一項、第四十一條第一項，中華民國九十六年罪犯減刑條例第二
條第一項第三款、第七條第一項、第二項，判決如主文。
本案經檢察官甲○○到庭執行職務。
中　　華　　民　　國　　96　　年　　8 　　月　　2 　　日
            刑事第八庭  審判長法  官  羅  得  村
                              法  官  張  靜  琪
                              法  官  陳  宏  卿
上列正本證明與原本無異。
如不服本判決應於收受送達後十日內向本院提出上訴書狀，其未
敘述上訴之理由者並得於提起上訴後十日內向本院補提理由書（
均須按他造當事人之人數附繕本）。
                              書記官  柯  孟  伶
中　　華　　民　　國　　96　　年　　8 　　月　　2 　　日
【附錄本案論罪科刑法條全文】
毒品危害防制條例第十條第一項：
施用第一級毒品者，處六月以上五年以下有期徒刑。
